臺灣高等法院交通事件裁定　　　　　　 96年度交抗字第896號
抗　 告　 人
即聲明異議人 甲○○
上列抗告人因違反道路交通管理處罰條例案件，不服台灣台北地
方法院九十六年度交聲字第九○五號，中華民國九十六年十月三
十一日裁定，提起抗告，本院裁定如下：
    主  文
抗告駁回。
    理  由
一、抗告意旨略以「…(一)抗告人即聲明異議人甲○○車號ＡＭ－
    六四一○號兩面大牌於民國八十七年二月八日即被國道公路
    六隊扣押（單號0000000），根本無法行駛；何來的
    八十七年、八十八年汽車燃料使用費追繳。(二)各項稅費收據
    均有註明保存年限五年；如今已逾十年，聲明異議人根本無
    從考是否已繳納？也找不到當時繳費收據，豈可憑監理站、
    稅捐處片面追索十數年前欠稅費案件，造成擾民困民？(三)八
    十八年一月三十日第000000000號違反道路交通管
    理事件裁決書申訴免罰銷案，何來牌照稅燃料費追討移送？
    依交通部九十五年八月二十二日交路字第○九五○○四六六
    四五號函說明三：牌照註銷生效日以處罰機關填製違反道路
    交通管理事件裁決書之日為基準日；故本人車輛逾檢註銷牌
    照日期應理為八十八年一月三十日，而非八十八年十二月二
    日。(四)行照有效日期為八十三年一月二十日，指定檢驗日期
    為八十三年七月二十日，監理主管機關應主動依法執行逾期
    註銷，而不應拖過五年以後才註銷，顯然有失職之責，造成
    法令由其決定對其有利作為與不作為；無知民眾只能為俎上
    肉；顯有失公平…因此提起抗告，請求廢棄原裁定…」等語
    。
二、按依道路交通管理處罰條例所定罰鍰之處罰，行為人接獲違
    反道路交通管理事件通知單後，不服舉發事實者，應於十五
    日內，向處罰機關陳述意見；其不依通知所定期限前往指定
    處所聽候裁決，且未依規定期限繳納罰鍰結案或向處罰機關
    陳述意見者，處罰機關得逕行裁決之；又受處分人，不服道
    路交通管理處罰條例第八條主管機關所為之處罰，得於接到
    裁決之翌日起二十日內，向管轄地方法院聲明異議，道路交
    通管理處罰條例第九條第一項、第八十七條第一項分別定有
    明文。故得向法院聲明異議之標的，自以公路交通主管機關
    所設交通裁決單位就交通違規事件所為處罰之裁決處分為限
    ，尚不及於交通裁決單位所為說明、解釋之回覆書函，或其
    他行政機關所為之行政處分。再交通法庭認聲明異議不合法
    律上之程式或其異議權已經喪失者，應以裁定駁回之，但其
    不合法律上之程式可補正者，應先定期命為補正，逾期不補
    正者，即予駁回，復為道路交通案件處理辦法第十八條所明
    定。
三、經查，本件異議人向原審具狀係對於台北市交通事件裁決所
    九十六年七月十六日北市裁三字第○九六三七二六三八○○
    號書函、法務部行政執行署台北行政執行處九十六年六月七
    日北執子九十年牌稅執字第○○○九九七三五號執行命令聲
    明異議，並請求原審更正ＡＭ－六四一○號車牌之註銷日為
    八十三年八月二十日，惟觀諸卷附之台北市交通事件裁決所
    九十六年七月十六日北市裁三字第○九六三七二六三八○○
    書函（原審卷第十九頁），其內容為回覆異議人之陳述書、
    說明其所申訴之ＡＭ－六四一○號牌照逾檢註銷日期之疑義
    ，與法務部行政執行署台北行政執行處九十六年六月七日北
    執子九十年牌稅執字第○○○九九七三五號執行命令，均非
    交通裁決單位所為之裁決；而且上開註銷車牌之處分，亦經
    台北市監理處於八十八年一月二十九日舉發違反道路交通管
    理處罰條例第十七條，台北市交通事件裁決所依據前揭舉發
    違規通知單逕行裁決，並於八十八年十二月二日註銷在案，
    原審並無逕行更正日期之權限，另異議人不符法務部行政執
    行署台北行政執行處九十六年六月七日北執子九十年牌稅執
    字第○○○九九七三五號執行命令部分，亦應依行政執行法
    之相關程序救濟之，亦無以道路交通管理處罰條例之異議程
    序作為撤銷之依據。揆諸前揭說明，異議人具狀向原審聲明
    異議之標的，既非公路交通主管機關所設交通裁決單位就交
    通違規事件所為處罰之裁決處分，與首揭道路交通管理處罰
    條例第八十七條第一項規定意旨有違，異議人之聲明異議即
    非合法，且無從補正。原審因而認異議人所為之聲明異議不
    合法，而裁定駁回，經核並無不合。異議人所提抗告，為無
    理由，應予駁回。
據上論結，依道路交通案件處理辦法第二十六條、刑事訴訟法第
四百十二條，裁定如主文。
中　　華　　民　　國　　96　　年　　12　　月　　17　　日
　　　　　　　　　刑事第十三庭  審判長法　官  曾德水
　　　　　　　　　　　　　　　　　　  法　官  李錦樑
　　　　　　　　　　　　　　　　　　  法　官  林婷立
以上正本證明與原本無異。
不得再抗告。
                                      書記官  王增華
中　　華　　民　　國　　96　　年　　12　　月　　17　　日
